【裁判字號】    98,訴,1668
【裁判日期】    981112
【裁判案由】    毒品危害防制條例
【裁判全文】
臺灣臺北地方法院刑事判決              98年度訴字第1668號
公  訴  人  臺灣臺北地方法院檢察署檢察官
被      告  甲○○
                    （另案在臺灣臺北監獄執行中）
上列被告因違反毒品危害防制條例案件，經檢察官提起公訴（九
十八年度毒偵字第二六八八號），被告於本院準備程序中就被訴
事實為有罪之陳述，經告知簡式審判程序之旨，並聽取公訴人及
被告之意見後，本院合議庭認為適宜由受命法官獨任進行簡式審
判程序而裁定改由受命法官獨任進行簡式審判程序審理，判決如
下：
    主      文
甲○○施用第二級毒品，累犯，處有期徒刑伍月。又施用第一級
毒品，累犯，處有期徒刑玖月。應執行有期徒刑壹年。
    事實及理由
一、本案犯罪事實除「甲○○有違反麻醉藥品管理條例、侵占、
    偽造有價證券、竊盜、違反動產擔保交易法案件等前科，前
    因施用第二級毒品案件，經臺灣臺北地方法院檢察署檢察官
    聲請本院以八十九年度毒聲字第一七一八號裁定送勒戒處所
    觀察、勒戒後，因有繼續施用毒品之傾向，再經臺灣臺北地
    方法院檢察署檢察官聲請本院以八十九年度毒聲字第二一五
    ○號裁定令入戒治處所施以強制戒治一年，嗣甲○○經送戒
    治所執行強制戒治後，經戒治所評定合格，認無繼續戒治之
    必要，復經臺灣臺北地方法院檢察署檢察官聲請本院以九十
    年度毒聲字第一九一號裁定停止戒治，所餘戒治期間，付保
    護管束，後甲○○因於停止戒治付保護管束期間內有違反保
    護管束應遵守事項情節重大之情形，經臺灣臺北地方法院檢
    察署檢察官聲請本院以九十年度毒聲字第一四五二號裁定撤
    銷停止戒治，令入戒治處所施以強制戒治，甲○○於民國九
    十一年二月二十七日戒治期滿出所，再經臺灣臺北地方法院
    檢察署檢察官於九十一年三月二十七日以九十一年度戒毒偵
    字第七四號為不起訴處分確定。於九十四年十二月間，因犯
    施用第二級毒品罪，經本院以九十四年度易字第一五五二號
    判決判處有期徒刑四月確定；於九十五年三月間，因犯搶奪
    罪，經本院以九十四年度訴字第一七四四號判決判處有期徒
    刑七月確定；於九十五年七月間，因犯詐欺罪，經本院以九
    十五年度簡字第二○○七號簡易判決判處有期徒刑六月確定
    ，此三案件再經本院以九十五年度聲字第一六二二號裁定定
    應執行刑有期徒刑一年三月確定。於九十五年六月間，因犯
    竊盜罪，經本院以九十五年度易字第一○九七號判決各判處
    有期徒刑八月、八月、八月（共三罪），應執行有期徒刑一
    年六月確定，嗣經本院以九十六年度聲減字第二五二號裁定
    減刑並定應執行刑有期徒刑九月確定，上開案件接續執行，
    於九十七年一月二十日縮刑期滿，同年月二十一日因縮短刑
    期執行完畢出監。於九十八年三月間，因犯竊盜、偽造文書
    等罪，經本院以九十八年度易緝字第五一號判決各判處有期
    徒刑八月、三月（竊盜罪共二罪）、三月（偽造文書罪），
    應執行刑有期徒刑一年確定；於九十八年六月間，因犯竊盜
    罪，經本院以九十八年度簡字第二一八八號簡易判決判處有
    期徒刑三月確定；於九十八年七月間，因犯施用第一級、第
    二級毒品罪，經本院以九十八年度訴字第四五五號判決各判
    處有期徒刑八月、六月，應執行有期徒刑一年確定，上開各
    案件並經本院以九十八年度聲字第一八五七號裁定定應執行
    刑有期徒刑二年一月確定；於九十八年八月間，又因犯施用
    第一級、第二級毒品罪，經本院以九十八年度訴字第一二四
    八號判決各判處有期徒刑七月、五月，應執行有期徒刑十月
    確定，並接續前開案件後執行（現在臺灣臺北監獄執行中，
    指揮書執畢日期為一百零一年六月十三日）。於九十八年九
    月間，因犯施用第一級、第二級毒品罪，經本院以九十八年
    度訴字第一五○二號判決各判處有期徒刑八月、五月，應執
    行有期徒刑一年確定。另因犯竊盜罪，經本院以九十八年度
    簡字第三三七四號簡易判決判處有期徒刑三月確定。甲○○
    基於施用第二級毒品甲基安非他命之犯意，於九十八年七月
    十三日晚上十一、二時許，在臺北縣新店市○○路○段二七
    五號一樓住處，以將第二級毒品甲基安非他命放在玻璃球內
    燒烤後吸食煙霧之方式，施用第二級毒品甲基安非他命一次
    。另基於施用第一級毒品海洛因之犯意，於九十八年七月十
    三日晚上十一、二時許，在上開住處以將第一級毒品海洛因
    放在針筒內注射身體之方式施用第一級毒品海洛因一次。嗣
    於九十八年七月十四日十二時三十分許甲○○因另案通緝為
    警查獲後，經警採集其尿液送驗呈第一級毒品鴉片類（可待
    因、嗎啡）、第二級毒品安非他命類（甲基安非他命）陽性
    反應，始悉此情。」，應予補充更正；證據應補載「被告甲
    ○○於本院準備程序及審理中之自白（見本院九十八年十月
    二十九日準備程序筆錄、審判筆錄）、臺灣臺北地方法院檢
    察署檢察官九十一年度戒毒偵字第七四號不起訴處分書、本
    院八十九年度毒聲字第一七一八號刑事裁定、八十九年度毒
    聲字第二一五○號刑事裁定、九十年度毒聲字第一九一號刑
    事裁定、九十年度毒聲字第一四五二號刑事裁定、九十四年
    度易字第一五五二號刑事判決、九十八年度訴字第四五五號
    刑事判決、九十八年度訴字第一二四八號刑事判決、九十八
    年度訴字第一五○二號刑事判決」外，其餘犯罪事實及證據
    除引用如附件所示之起訴書之記載。
二、查海洛因屬毒品危害防制條例第二條第二項第一款所稱之第
    一級毒品，甲基安非他命則為同條項第二款所稱之第二級毒
    品。核被告所為，係犯毒品危害防制條例第十條第一項之施
    用第一級毒品罪及同條第二項之施用第二級毒品罪。其持有
    第一級毒品海洛因、第二級毒品甲基安非他命之低度行為分
    別為施用第一級毒品海洛因及第二級毒品甲基安非他命之高
    度行為所吸收，均不另論罪。所犯前開二罪，犯意各別，罪
    名有異，應予分論併罰。查被告於九十四年十二月間，因犯
    施用第二級毒品罪，經本院以九十四年度易字第一五五二號
    判決判處有期徒刑四月確定；於九十五年三月間，因犯搶奪
    罪，經本院以九十四年度訴字第一七四四號判決判處有期徒
    刑七月確定；於九十五年七月間，因犯詐欺罪，經本院以九
    十五年度簡字第二○○七號簡易判決判處有期徒刑六月確定
    ，此三案件再經本院以九十五年度聲字第一六二二號裁定定
    應執行刑有期徒刑一年三月確定。於九十五年六月間，因犯
    竊盜罪，經本院以九十五年度易字第一○九七號判決各判處
    有期徒刑八月、八月、八月（共三罪），應執行有期徒刑一
    年六月確定，嗣經本院以九十六年度聲減字第二五二號裁定
    減刑並定應執行刑有期徒刑九月確定，上開案件接續執行，
    於九十七年一月二十日縮刑期滿，同年月二十一日因縮短刑
    期執行完畢出監等情，有臺灣高等法院被告前案紀錄表在卷
    可按，是被告受有期徒刑執行之完畢後，五年以內故意再犯
    本案有期徒刑以上之罪，為累犯，均應依刑法第四十七條第
    一項之規定，加重其刑。爰審酌被告前經觀察勒戒、強制戒
    治之矯治處遇、刑罰科處甚或執行完畢後，猶為本案之施用
    第一級毒品海洛因、第二級毒品甲基安非他命之行為，然其
    所為主要係戕害自身，並未直接積極損害他人之利益，犯罪
    之動機、目的、手段、生活狀況、智識程度暨犯罪後坦承犯
    行之態度等一切情狀，各量處如主文所示之刑，並定其應執
    行之刑。
三、另本案為適用簡式審判程序之案件，依刑事訴訟法第三百十
    條之二之規定，此有罪判決書之製作，準用刑事訴訟法第四
    百五十四條之規定，附此敘明。
據上論斷，應依刑事訴訟法第二百七十三條之一第一項、第二百
九十九條第一項前段、第三百十條之二、第四百五十四條第二項
，毒品危害防制條例第十條第一項、第二項，刑法第十一條前段
、第四十七條第一項、第五十一條第五款，判決如主文。
本案經檢察官沈志成到庭執行職務
中    華    民    國    98    年    11    月    12    日
                  刑事第十一庭  法  官  黃紹紘
以上正本證明與原本無異。
如不服本判決應於收受送達後十日內向本院提出上訴書狀，並應
敘述具體理由；其未敘述上訴理由者，應於上訴期間屆滿後二十
日內向本院補提理由書（均須按他造當事人之人數附繕本）「切
勿逕送上級法院」。告訴人或被害人如對於本判決不服者，應具
備理由請求檢察官上訴，其上訴期間之計算係以檢察官收受判決
正本之日期為準。
                                書記官  陳靜君
中    華    民    國    98    年    11    月    20    日
附錄本案論罪科刑所犯法條全文
毒品危害防制條例第十條
施用第一級毒品者，處六月以上五年以下有期徒刑。
施用第二級毒品者，處三年以下有期徒刑。
附件：
臺灣臺北地方法院檢察署檢察官起訴書
                                    98年度毒偵字第2688號
    被  告  甲○○  男  38歲（民國○○年○月○○日生）
                    住臺北縣新店市○○路○段275號2樓
                    居臺北縣新店市○○路○段275號1樓
                    國民身分證統一編號：Ｚ000000000號
上列被告因違反毒品危害防制條例案件，已經偵查終結，認應該
提起公訴，茲將犯罪事實及證據並所犯法條分敘如下：
        犯罪事實
一、甲○○前因施用第二級毒品安非他命案件，經強制戒治期滿
    ，由本署檢察官於民國91年4月1日以91年度戒毒偵字第74號
    不起訴處分確定，另於94年8月7日因施用第二級毒品安非他
    命案件，經本署檢察官以94年度毒偵字第2771號起訴，並經
    臺灣臺北地方法院以94年度易字第1552號判處有期徒刑4 月
    確定，嗣於95年5月4日執行完畢。詎仍不知悔改，分別基於
    施用第一級及第二級毒品之犯意，於98年7月14日為警採尿
    回溯前26小時及96小時內之某時，在臺北縣新店市○○路○
    段275號1樓住處，分別施用第一級毒品海洛因及第二級毒品
    甲基安非他命。嗣於98年7月14日14時許，在前開住處內，
    因通緝遭警逮捕後，復經採尿送驗，始悉上情。
二、案經臺北縣政府警察局新店分局移送偵辦。
        證據並所犯法條
一、證據清單及待證事實
   ┌──┬──────────┬───────────┐
   │編號│  證  據  清  單    │待  證  事  實        │
   ├──┼──────────┼───────────┤
   │  1 │被告甲○○於警詢時之│被告施用毒品之事實。  │
   │    │自白。              │                      │
   ├──┼──────────┼───────────┤
   │  2 │臺灣檢驗科技股份有限│被告施用第一級及第二級│
   │    │公司濫用藥物檢驗報告│毒品且尿液經檢驗陽性反│
   │    │。                  │應之事實。            │
   ├──┼──────────┼───────────┤
   │  3 │本署刑案資料查註紀錄│被告於觀察、勒戒及強制│
   │    │表                  │戒執行完畢治釋放後，5 │
   │    │                    │年內再犯施用毒品罪。  │
   └──┴──────────┴───────────┘
二、核被告所為，係違反毒品危害防制條例第10條第1項之施用
    第一級毒品罪嫌，及同條第2項之施用第二級毒品罪嫌。其
    所犯前開2罪間，罪名有異，行為互殊，請予分論併罰。又
    被告有如事實欄所載之前案紀錄，有本署刑案資料查註紀錄
    表在卷可稽，其於5年內故意再犯本件有期徒刑以上之罪，
    為累犯，請依刑法第47條第1項規定加重其刑。
三、依毒品危害防制條例第23條第1項、刑事訴訟法第251條第1
    項提起公訴。
    此  致
臺灣臺北地方法院
中    華    民    國    98    年    9     月    18    日
                            檢察官   黃  珮  瑜
本件正本證明與原本無異
中    華    民    國    98    年    10    月    2     日
                            書記官   林  修  淑
附錄本案所犯法條全文
毒品危害防制條例第10條
施用第一級毒品者，處 6 月以上 5 年以下有期徒刑。
施用第二級毒品者，處 3 年以下有期徒刑。


司法院資訊處製作；財團法人民間司法改革基金會備份。
